【裁判字號】    94,苗小,1164
【裁判日期】    950823
【裁判案由】    返還消費借貸款
【裁判全文】
臺灣苗栗地方法院民事小額判決       94年度苗小字第1164號
原      告  聯邦商業銀行股份有限公司
法定代理人  丙○○
訴訟代理人  丁○○
被      告  乙○○
                        之1號.
            甲○○
                        7樓
上列當事人間請求返還消費借貸款事件，本院於民國95年8 月9
日言詞辯論終結，判決如下：
    主  文
被告應連帶給付原告新臺幣伍萬玖仟壹佰參拾玖元及其中新臺幣
伍萬陸仟捌佰捌拾玖元自民國九十五年六月七日起至清償日止，
按日息萬分之五點四計算之利息。
訴訟費用新臺幣壹仟貳佰柒拾伍元由被告連帶負擔。
本判決得假執行。
    事實及理由
一、原告起訴主張：訴外人曾龍輝向原告領用信用卡使用，至民
    國（下同）92年6 月21日止，曾龍輝所使用之000000000000
    0000號信用卡尚積欠消費帳款新臺幣（下同）35,289元、另
    一張信用卡0000000000000000號則尚積欠消費帳款21,600元
    ，共積欠消費帳款56,889元。依信用卡約定條款第10條規定
    ，逾期未付則按日息萬分之5.4 計算循環信用利息；若未於
    規定期限內繳清最低應繳金額，延滯第1 個月當月計付逾期
    手續費150 元；延滯第2 個月當月計付逾期手續費300 元，
    延滯第3 個月（含）以上者每月計付逾期手續費600 元，超
    過6 個月（含）以上則不收違約金。訴外人曾龍輝共積欠原
    告如主文所示之帳款、逾期手續費計59,139元（註：帳款56
    ,889 元 加上延滯6 期逾期手續費2,250 元，為59,139元）
    ，利息部分原告亦僅請求自起訴狀繕本最後送達被告翌日起
    算，92年6 月22日起至起訴狀繕本最後送達被告之日止之利
    息，原告未請求。至於消費簽單原本，因已超過特約商店、
    收單銀行之保存期限，故無法提出。訴外人曾龍輝於92年10
    月12日死亡，被告2 人為曾龍輝之繼承人，原告爰依信用卡
    約定書及繼承法則，聲明請求判決如主文第1 、2 項所示。
二、被告乙○○陳稱伊不知道伊兒子曾龍輝有欠款，伊也沒有錢
    可以還，信用卡申請書上的簽名伊不確定是曾龍輝所簽，而
    且曾龍輝之勞工保險金是被告甲○○所領，此筆欠款應由曾
    龍輝的保險金來給付等語。被告甲○○則以伊也不知道其夫
    曾龍輝有欠原告錢，原告事隔多年才起訴，以致無法提出簽
    單原本以供辨認，伊無法確認這些帳款是曾龍輝所欠。伊所
    領得之曾龍輝勞工保險給付金1,403,500 元已作為清償房屋
    貸款之用，伊目前收入微薄，也無法清償曾龍輝的欠款等語
    置辯。被告2人均聲明請求駁回原告之訴。
三、原告主張之事實，已據其提出與所述相符之信用卡申請書、
    信用卡帳單資料查詢單、約定條款、歷史帳單及戶籍謄本等
    為證。被告2 人雖以前詞置辯，惟查依原告所提出之歷史帳
    單所載，編號0000000000000000號信用卡係自89年5 月間使
    用，0000000000000000號信用卡之帳單則自91年7 月開始登
    錄，曾龍輝所積欠之帳款，亦均係曾龍輝92年10月12日死亡
    之前所消費，曾龍輝死亡後並未出現簽帳單，再參以簽帳消
    費之項目多為加油費用、每月消費金額多僅約2 、3 千元，
    只有少數月份或有繳納保險費的情形，故消費金額較高，因
    此應可排除信用卡遭他人盜刷之可能性。雖原告無法提出92
    年間曾龍輝之原始簽帳單，亦足認原告所提之證據已資證明
    原告所主張之事實。且被告2 人復未提出曾龍輝平日之簽名
    筆跡以供斟酌，自堪認原告之主張為真實。從而，原告基於
    信用卡約定條款及繼承法則之約定，訴請被告2 人連帶給付
    如主文第1項所示之金額與利息，為有理由，應予准許。
四、訴訟費用之負擔：本件訴訟費用應由被告連帶負擔，茲確定
    數額如主文第2 項所示。
五、本件為被告敗訴之小額訴訟判決，爰依民事訴訟法第436 條
    之20之規定，依職權宣告假執行。
六、據上論結，原告之訴為有理由，依民事訴訟法第436條之23
    、第436 條第2 項、第85條第2 項、第436 條之20，判決如
    主文。
中    華    民    國    95    年    8     月    23    日
                       苗栗簡易庭法  官  張淑芬
以上正本係照原本作成。
如不服本判決，應於判決送達後20日內，以判決違背法令為理由
，向本院提出上訴狀並表明上訴理由，及須按他造當事人之人數
附繕本。
上訴理由應表明：
  一、原判決所違背之法令及其具體內容，
  二、依訴訟資料可認為原判決有違背法令之具體事實。
如未表明上訴理由者，應於上訴後20日內向本院提出上訴理由。
當事人如對本件訴訟內容有所疑義，得聲請閱卷。
                        書記官  萬碧蓮
中    華    民    國    95    年    8     月    23    日


司法院資訊處製作；財團法人民間司法改革基金會備份。
